【裁判字號】    99,簡上,186
【裁判日期】    990525
【裁判案由】    兒童及少年性交易防制條例
【裁判全文】
臺灣高雄地方法院刑事判決             99年度簡上字第186號
上  訴  人
即  被  告  乙○○
上列上訴人即被告因兒童及少年性交易防制條例案件，不服本院
高雄簡易庭中華民國99年3 月16日98年度審簡字第279 號第一審
簡易判決（聲請簡易判決處刑案號：97年度偵字第27615 號），
提起上訴，本院管轄之第二審合議庭判決如下：
    主  文
原判決撤銷。
乙○○犯散布使人為性交易訊息罪，處有期徒刑貳月，如易科罰
金，以新臺幣壹仟元折算壹日。緩刑年，並應於本判決確定之
日起貳年內向指定之政府機關、政府機構、行政法人、社區或其
他符合公益目的之機構或團體，提供捌拾小時之義務勞務。緩刑
期間付保護管束。
    事  實
一、乙○○於民國97年8 月4 日23時23分許，在高雄市三民區○
    ○○路307 之1 號13樓，利用電腦網路連結上網進入UT網際
    空間公開聊天室（網址：http://sp226.fl.com.tw/vip/ind
    ex.phtml-UT 網際空間- 聊天室V4.1），以「QQA 」之化名
    ，接續以指明單一對象可得閱覽訊息之方式，廣為向暱稱為
    「依依」、「小米兒」、「小櫻桃」、「優小希」等不特定
    之該公開聊天室使用者，分散傳布「hi你有源嗎？」此一足
    以引誘、暗示促使人為性交易之固定訊息，並進而留下平日
    由其使用之toomore0929 （聲請簡易判決處刑書及原審判決
    書均誤載為toomore ，應予更正）即時通帳號及0000000000
    號行動電話號碼，供接收訊息者回覆使用。嗣經警循線查獲
    全情。
二、案經嘉義市政府警察局第一分局報請臺灣高雄地方法院檢察
    署檢察官偵查後，聲請逕以簡易判決處刑。
    理  由
一、本件被告乙○○所犯非死刑、無期徒刑、最輕本刑為3 年以
    上有期徒刑之罪，或高等法院管轄第一審案件，其於本院審
    理程序中，就被訴事實為有罪之陳述，經本院告知簡式審判
    程序之旨，並聽取檢察官及被告之意見後，裁定進行簡式審
    判程序。
二、訊據被告於本院準備程序及審理中，坦承前開犯行不諱，並
    有-UT 網際空間- 聊天室V4.1網頁列印資料、toomore0929
    即時通帳號、0000000000號行動電話號碼申設資料、QQA 登
    入IP時間及IP代理發放單位網段、中華電信數據CRIS查詢單
    結果檔等件在卷可資認定，足認被告首開自白合於事實，足
    資採為認定犯罪事實之依據，本案事證明確，被告犯行堪以
    認定。
三、查被告各次發送之「hi你有源嗎？」訊息，雖均分別指明單
    一可得閱覽該訊息之對象，惟因其接續發送訊息之次數甚鉅
    ，且所指定可得閱覽訊息之對象，遍及該公開聊天室之不特
    定使用者，有前開-UT 網際空間- 聊天室V4.1網頁列印資料
    可按，而已達分散傳布引誘、暗示促使人為性交易訊息之程
    度，所為自應論以兒童及少年性交易防制條例第29條之散布
    使人為性交易訊息罪。
四、原審對被告論罪科刑，固非無見。惟在網路空間公開聊天室
    內，接續對不特定之該公開聊天室使用者，逐一密集發送「
    hi你有源嗎？」之訊息，顯屬分散傳布之「散布」行為，而
    非利用多數人可得共見共聞之媒體（媒介），揭露訊息之「
    刊登」行為，被告所為，應係犯兒童及少年性交易防制條例
    第29條之「散布」使人為性交易訊息罪，原審誤論以同條之
    「刊登」使人為性交易訊息罪名，自有未合；另被告所發送
    「一次多少」、「1500」等訊息，應無兒童及少年性交易防
    制條例第29條罪名之該當（詳後述），原審併予論處，亦屬
    有誤，應由本院撤銷改判之。審酌被告利用網路散布促使人
    為性交易之訊息，助長色情氾濫，有害於社會風俗，固屬不
    該，惟念被告前無任何刑案紀錄，且於本院準備程序及審理
    中，已知坦認犯行不諱，並具悔意。再斟以被告犯罪手段和
    平，且被告現猶在學而尚無固定現金收入等一切情狀，爰量
    處如主文第2 項所示之刑，併諭知以新臺幣1,000 元折算1
    日之易科罰金折算標準。
五、再被告上訴意旨求予宣告緩刑。本院審酌被告前未曾因故意
    犯罪受有期徒刑以上刑之宣告，有臺灣高等法院被告前案紀
    錄表在卷可憑，其因一時失慮，致罹刑章，且於本院準備程
    序及審理中，已知坦認犯行不諱，並具悔意，業如前述，諒
    被告經此刑事追訴、審判之教訓後，應能知所警惕而無再犯
    之虞，因認所宣告之刑，以暫不執行為適當，爰依刑法第74
    條第1 項第1 款之規定，併宣告緩刑3 年，以啟自新。惟考
    量被告因守法觀念薄弱而觸法於先，繼於偵查及原審程序中
    ，飾詞否認犯行而徒耗司法資源於後，故認有課賦一定負擔
    之必要，爰依刑法第74條第2 項第5 款，命被告於本判決確
    定之日起2 年內，向指定之政府機關、政府機構、行政法人
    、社區或其他符合公益目的之機構或團體提供80小時之義務
    勞務，並應依刑法第93條第1 項第2 款之規定，宣告緩刑期
    間付保護管束，附此敘明。
六、聲請簡易判決處刑意旨固另認：被告於同日所發送之「一次
    多少」、「1500」等訊息，亦涉及兒童及少年性交易防制條
    例第29條之罪名。經查：
  (一)兒童及少年性交易防制條例第29條罪名之立法意旨，乃在避
    免行為人利用大眾均得接近、使用之媒體，散布促使人為性
    交易之訊息，致使兒童及少年容有接觸此種不良色情訊息之
    危險，而破壞社會善良風俗。是以本條規定之適用，除行為
    人所傳遞之訊息，存有引誘、媒介或暗示人為性交易之內容
    外，尚需符合不特定人或特定多數人均得以觀覽之要件，倘
    行為人透過電腦網路傳達訊息予單一之特定人，其他人無從
    知悉訊息內容，與撥打私密電話無異，縱所傳送之訊息含有
    引誘、媒介或暗示人為性交易之內容，因該訊息未達不特定
    人或特定之多數人可得而知之狀態，即與兒童及少年性交易
    防制條例第29條之構成要件不符，合先指明。
  (二)被告固另於97年8 月4 日23時34分許、37分許，先後發送「
    一次多少」、「1500」等暗示性交易之訊息，惟依前開-UT
    網際空間- 聊天室V4.1網頁列印資料顯示，被告就該二則訊
    息均僅各發送1 次，且俱指明「優小希」為唯一可得閱覽訊
    息之對象，足見該等訊息乃僅有被告及暱稱為「優小希」之
    UT網際空間公開聊天室使用者可得觀覽，尚非其他第三人得
    以知悉、見聞。被告所發送「一次多少」、「1500」等訊息
    ，既非處於不特定人或特定多數人俱可得而知之狀態，揆諸
    前開說明，自核與兒童及少年性交易防制條例第29條之構成
    要件有間，而尚無本罪之該當，惟此部分如成立犯罪，核與
    本院前所認明之散布使人為性交易訊息犯行間，應具有一罪
    關係，爰不另為無罪之諭知。
據上論斷，應依刑事訴訟法第455 條之1 第1 項、第3 項、第36
9 條第1 項前段、第364 條、第273 條之1 、第299 條第1 項前
段，兒童及少年性交易防制條例第29條，刑法第11條前段、第41
條第1 項前段、第74條第1 項第1 款、第2 項第5 款、第93條第
1項 第2 款，判決如主文。
本案經檢察官甲○○到庭執行職務。
中    華    民    國    99    年    5     月    25    日
                  刑事第十一庭  審判長法  官  黃三友
                                      法  官  陳億芳
                                      法  官  莊珮吟
以上正本證明與原本無異。
本判決不得上訴。
中    華    民    國    99    年    5     月    25    日
                                      書記官  鍾淑美
◎附錄本案所犯法條：
《兒童及少年性交易防制條例第29條》
以廣告物、出版品、廣播、電視、電子訊號、電腦網路或其他媒
體，散布、播送或刊登足以引誘、媒介、暗示或其他促使人為性
交易之訊息者，處5 年以下有期徒刑，得併科新臺幣100 萬元以
下罰金。
◎◎附記應注意事項：
《刑法第74條第2 項第5 款》
緩刑宣告，得斟酌情形，命犯罪行為人為下列各款事項：
五、向指定之政府機關、政府機構、行政法人、社區或其他符合
    公益目的之機構或團體，提供40小時以上240 小時以下之義
    務勞務。
《刑法第75條之1 第1 項第4 款》
受緩刑之宣告而有下列情形之一，足認原宣告之緩刑難收其預期
效果，而有執行刑罰之必要者，得撤銷其宣告：
四、違反第74條第2 項第1 款至第8 款所定負擔情節重大者。

司法院資訊處製作；財團法人民間司法改革基金會備份。
